---
title: "R Notebook"
output:
  html_document:
    df_print: paged
---
创建数值从1到10，间隔为2，名称为A的向量
```{r}
A <- c(1:10)[c(TRUE,FALSE)]
A
```
将数字1到12每个重复3次写入向量B中：(1,1,1，…,12,12,12) 
```{r}
B <- rep(c(1:12),times=1,each=3)
B
```
输出B向量的长度
```{r}
length(B)
```
去重后的向量数值 
```{r}
unique(B)
```
输出A、B的交集
```{r}
intersect(A,B)
```
并集C 
```{r}
C <- union(A,B)
C
```
差集
```{r}
setdiff(A,B)
```
将集合C按降序排序 
```{r}
C <- C[order(-C)]
C
```
选取C的第3个元素
```{r}
C[3]
```
第4到最后的元素
```{r}
C[4:length(C)]
```
数值在区间大于等于3小于7的元素 
```{r}
C[C>=3 & C<7]
```
将数值型向量C转化为字符型
```{r}
C <- as.character(C)
C
```
向量C的长度
```{r}
length(C)
```
最大值
```{r}
max(C)
```
最大值索引
```{r}
which.max(C)
```
将A转化成数组类型变量名为a
```{r}
a <- array(A)
a
```
查看a的类型 
```{r}
class(a)
```
用1~20的数字构成两个4*5的矩阵，其中M1为按列输入
```{r}
M1 <- matrix(1:20,nrow=4,ncol=5)
M1
```
M2为按行输入
```{r}
M2 <- matrix(1:20,nrow=4,ncol=5,byrow=TRUE)
M2
```
计算M3为M1+M2
```{r}
M3 <- M1+M2
M3
```
构建M4，它由M3各列构成，但不包含第3列
```{r}
M4 <- M3[,-3]
M4
```
用1~9的数字构成一个3*3的按列输入的矩阵M5
```{r}
M5 <- matrix(1:9,nrow=3,ncol=3)
M5
```
求M5的对角阵M6
```{r}
M6 <- M5*diag(3)
M6
```
计算M5与 M6的矩阵乘法得到M7
```{r}
M7 <- M5*M6
M7
```
求M7的转置矩阵M8
```{r}
M8 <- t(M7)
M8
```
用1~12的数字构成一个4*3的按列输入的矩阵M9
```{r}
M9 <- matrix(1:12,nrow=4,ncol=3)
M9
```
求M9的列加和
```{r}
colSums(M9)
```
求M9的行平均
```{r}
rowMeans(M9)
```
从csv文件中读取algae数据集赋值给algae1 
```{r}
algae1 <- read.table("algae.csv",header=TRUE,sep=",")
algae1
```
查看algae1的前10条数据
```{r}
algae1[1:10,]
```
输出algae1的基本统计信息
```{r}
summary(algae1)
```
查看数据的维度
```{r}
dim(algae1)
```
查看特征名称
```{r}
names(algae1)
```
查看season列的数据类型 
```{r}
class(algae1$season)
```
查看size列的数据类型 
```{r}
class(algae1$size)
```
查看NO3列的数据类型 
```{r}
class(algae1$NO3)
```
选出季节为夏天的样本存在newalgael
```{r}
newalgael <- algae1[algae1$season=="summer",]
newalgael
```
输出newalgael样本行数
```{r}
dim(newalgael)[1]
```
将newalgael的列cl中的缺失值用本列得中位数填充
```{r}
newalgael[is.na(newalgael$Cl),"Cl"]<-median(newalgael$Cl,na.rm=TRUE)
newalgael
```
输出原始样本的行数
```{r}
dim(algae1)[1]
```
将algae1删除含有缺失值的样本
```{r}
algae1 <- na.omit(algae1)
algae1
```
输出剩余样本行数
```{r}
dim(algae1)[1]
```
任意修改某个点的值并另存为algae2
```{r}
algae2 <- edit(algae1)
```
将algae1和algae2，按行合并得到algae3
```{r}
algae3 <- rbind(algae1,algae2)
```
输出algae1、algae2 和algae3的样本行数
```{r}
dim(algae1)[1]
dim(algae2)[1]
dim(algae3)[1]

```
