---
title: "R第二次实训"
output: html_notebook
---
#题目1
将item_feature1.csv读入，存储到df中
```{r}
df = read.csv("item_feature1.csv")
df
```
并给df的列分别命名为：date 、item_id 、cate_id 、cate_level_id 、brand_id 、supplier_id 、pv_ipv 、cart_uv 、collect_uv 和cart_ipv 
```{r}
names(df) <- c("date","item_id","cate_id","cate_level_id","brand_id","supplier_id","pv_ipv","cart_uv","collect_uv","cart_ipv")
df
```
为df中的cart_uv 重新编码并将新变量命名为recode，将小于5000的归为less,将大于等于5000小于15000的归为common,其他的归为many
```{r}
df <- within(df,{
  recode <- "many"
  recode[cart_uv < 5000] <- "less"
  recode[cart_uv >= 5000 & cart_uv < 15000] <- "common"
})
df
```
查看尾部的10条数据
```{r}
tail(df,10)
```
查看df中是否有缺失值
```{r}
dim(df)[1]!=dim(na.omit(df))[1]
```
删除df中所有含缺失值的行
```{r}
df <- na.omit(df)
df
```
将df中的date字段转换成日期类型
```{r}
df$date <- as.Date(as.character(df$date),"%Y%m%d")
df
```
将df按照date字段升序排列，另存为df_asc，并查看前10条数据
```{r}
df_asc <- df[order(df$date),]
head(df_asc,10)

```
将df按照date字段升序和item_id降序排序，另存在df1中；并查看前5条数据
```{r}
df1 <- df[order(df$date,-df$item_id),]
head(df1,5)
```
#题目2

从df中选取date 、item_id 、cate_id 、cart_uv 、recode、collect_uv 和cart_ipv字段另存为df1
```{r}
df1 <- df[c("date","item_id","cate_id","cart_uv","recode","collect_uv","cart_ipv")]
df1
```
剔除df1中的cart_ipv字段另存为df2
```{r}
df2 <- df1[!names(df1) %in% "cart_ipv"]
df2
```
从df1中选取item_id 大于500的并且recode为less的数据另存为df3
```{r}
df3 <- df1[df1$item_id > 500 & df1$recode == "less",]
df3
```
从df中选取date为2015-02-14，item_id为300，并保留date到supplier_id其间的所有列，另存为df_sub
```{r}
df_sub <- subset(df,date == as.Date("2015-02-14") & item_id == 300,select = date:supplier_id)
df_sub
```
从df中无放回的随机抽取500条样本，另存为df4,查看样本的维度和数据的头部数据
```{r}
df4 <- df[sample(1:nrow(df),500,replace=FALSE),]
dim(df4)
head(df4)
```
从df1中选取列从item_id到cate_id的数据，另存为df1_temp
```{r}
df1_temp <- subset(df1,select=item_id:cate_id)
df1_temp
```
然后与df按照item_id合并存为df5
```{r}
#df5 <- merge(df1_temp,df,by="item_id")
#df5
```
从df1中利用sql的方法选取item_id为300的数据，另存为df6中
```{r}
#install.packages("sqldf")
#library(sqldf)
df6 <- sqldf("select * from df1 where item_id=300")
df6
```
从df2中有放回的随机取出与df6一样多的数据条数做为df_tem
```{r}
df_tem <- df2[sample(1:nrow(df2),nrow(df6),replace=TRUE),]
df_tem
```
然后与df6按列合并，另存为df7
```{r}
df7 <- cbind(df_tem,df6)
df7
```
从df中选取date 、item_id、cate_id和cart_ipv另存为feature
```{r}
feature <- df[,c("date","item_id","cate_id","cart_ipv")]
feature
```
并将feature 按日期升序排列
```{r}
feature <- feature[order(feature$date),]
feature
```
取出feature 中唯一的cate_id
```{r}
unique(feature$cate_id)
```