---
title: "R第3次实训"
output: html_notebook
---

#数据1介绍

选取人类死亡率数据库（HMD，2007），提供了1951-2005年瑞典人口信息。这是个多变量的数据集，变量描述如下表：

|变量名称 |描述 |
| :- | :- | :- | 
|Year |年份：1951,1952，…,2005 |
|Age |年龄：0,1,…,109 |
|Female_Exp |女性生存人口数 |
|Male_Exp |男性生存人口数 |
|q_female |女性死亡率 |
|q_male |男性死亡率 |
|Female_death |女性死亡人数 |
|Male_death |男性死亡人数 |
|L_female_exp |对数女性生存人口数 |
|L_male_exp |对数男性生存人口数|

#题目1

**注：1-6题中的死亡率，只考虑男性的死亡率**

###1.1
#####1.1.1 通过读取文件death rate.csv获取数据保存到df中，
#####1.1.2 简单分析数据，获取共有数据多少条，
#####1.1.3 是否有缺失值或是异常值,
#####1.1.4 若存在这样的数据，将这些数据剔除;对于死亡率来说，它的值域是$0<q<=1$ 。
```{r}
df <- read.csv("death rate.csv") #1.1.1
df
```
```{r}
dim(df)[1] #1.1.2
```
```{r}
dff <- c(1951<=df$Year&df$Year<=2005  &  
           0<=df$Age&df$Age <= 109  &  
           0<df$q_female&df$q_female<=1  &  
           0<df$q_male&df$q_male<=1
)

dim(df)[1] != dim(na.omit(df))[1] #1.1.3
dim(df)[1] != dim(df[dff,])[1] #1.1.3
```
```{r}
df <- na.omit(df[dff,]) #1.1.4
rm(dff)
df
```
###1.2
#####1.2.1 绘制散点图，展示年龄与男性的死亡率的关系
#####1.2.2 绘制散点图，展示年份与男性的死亡率的关系（对数即取log）
```{r}
with(df,{
    plot(Age,q_male)
  }
) #1.2.1
```
```{r}
with(df,{
    plot(Age,log(q_male))
    abline(lm(log(q_male)~Age),col="red",lwd=2)
  }
) #1.2.1 
```
1.2.1 结论：年龄与男性死亡率成对数关系
```{r}
with(df,{
    plot(Year,q_male)
  }
) #1.2.2 
```
###1.3
#####1.3.1 绘制年龄与对数生存人数的散点图，分析这2个量的关系。
```{r}
with(df,{
    plot(Age,L_male_exp)
  }
) #1.3.1
```
###1.4
#####1.4.1 绘制直方图来观察一下男性死亡人数的分布
```{r}
hist(df$Male_death,freq = FALSE,breaks = 100) #1.4.1
```
###1.5
#####1.5.1 绘制男性的对数死亡人数的直方图，来观察男性的对数死亡人口数的分布情况。
```{r}
hist(log(df$Male_death),freq = FALSE,breaks = 100) #1.5.1
```
###1.6
#####1.6.1 计算df的各变量的相关系数
#####1.6.2 画出相关图
```{r}
cor(df) #1.6.1
```
```{r}
#install.packages("corrgram")
#library(corrgram)

corrgram(df, order=TRUE, main="df's Corrgram",
  lower.panel=corrgram::panel.ellipse,
  upper.panel=panel.pie, diag.panel=panel.minmax
) #1.6.2
```
#数据2介绍
选取堪培拉房价交易指数数据，仅通过该数据进行一些可视化分析，数据显示如下表

|变量名称 |描述 |
| :- | :- | :- | 
|date |日期 |
|index |房价指数（HPI） |
|year |年 |
|month |月 |

#题目2

**注：增长量，可以用下一条减上一条来计算；第一条的上一条的HPI值可以认为是1**

###2.1
#####2.1.1 通过读取文件House-handle.csv获取数据保存到houseIndex中
```{r}
houseIndex <- read.csv("House-handle.csv") #2.1.1
houseIndex
```
###2.2
#####2.2.1 数据探索，绘制一张图表来展示1990到2011年的HPI的变化情况，横轴是时间 （可以是数据的第一列），纵轴是HPI值。 
```{r}
Sys.setlocale("LC_TIME","us")
houseIndex <- within(houseIndex,{
    .date <- as.Date(date,"%d-%b-%y")
  }
)
Sys.setlocale("LC_TIME","")
with(houseIndex,{
    subIndex <- houseIndex[1990<=year&year<=2011,]
    plot(subIndex$.date,subIndex$index,type="l",xlab="date",ylab="index",main="HIP(Canberra) 1990~2011")
  }
) #2.2.1
```
###2.3
#####2.3.1 绘制一张图，展示每个月的HPI的增长量，表示为delta,在0的位置添加参考线。 
```{r}
houseIndex <- within(houseIndex[order(houseIndex$.date),],{
    dindex <- index-c(1,index[-nrow(houseIndex)])
    plot(.date,dindex)
    abline(h=0,lty="dotted")
  }
) #2.3.1
```
###2.4
#####2.4.1 为了进一步了解HPI的波动，计算其每个月的增长率。绘图时，增长率为正数的 月份由加号（“+”）表示，为负的用（“o”）表示。 
```{r}
houseIndex <- within(houseIndex,{
    rate <- dindex/(index-dindex)
    plot(.date,rate,
      pch=ifelse(0<rate,"+",ifelse(rate<0,"o","-"))
    )
    abline(h=0,lty="dotted")
  }
) #2.4.1
```
###2.5
#####2.5.1 对HPI增长率建立表格，其中每一行代表一个月份，每一列代表一个年份，显示前四年的数据（ HPI增长率舍入到小数点后4位）
#####2.5.2 绘制一个HPI的平均年增长率
#####2.5.3 绘制一个HPI的平均月增长率（全部年份的年增长率（列平均）和月增长率（行平均））
```{r}
contingencyTable <- xtabs(rate~month+year,data=houseIndex)
round(contingencyTable[,1:4],4) #2.5.1
```
```{r}
colorfulBarplot <- function(ct){ 
  minct <- min(ct)
  maxct <- max(ct)
  cs <- ifelse(ct > 0,ct/maxct,ct/minct)
  barplot(ct,
    col=ifelse(ct > 0,rgb(1, 1-cs, 1-cs),rgb(1-cs, 1-cs, 1))
  )
} 
colorfulBarplot(colMeans(contingencyTable)) #2.5.2
```
```{r}
colorfulBarplot(rowMeans(contingencyTable)) #2.5.3
rm(colorfulBarplot)
```
###2.6
#####2.6.1 绘制一个箱线图，来查看HPI的增长率的分布情况。 
```{r}
boxplot(contingencyTable,ylab="HPI INCREASE RATE") #2.6.1
rm(contingencyTable)
```
